el: Κύριος μηχανισμός μηχανικού παζλ: Ισορροπίας επιδεξιότητας; Απεμπλοκής (σύρμα/κορδόνι); Αλληλοσύνδεσης / συναρμολόγησης (burr); Κλειδαριά / συνδυασμού; Μαγνητικού χειρισμού; Κουτί γρίφος / μυστικού ανοίγματος; Ακολουθίας / λαβύρινθος; Ολίσθησης / μετακίνησης; Αποσυναρμολόγησης / πακεταρίσματος; Περιστροφικού / κυκλικού τύπου; Άλλο
it: Meccanismo primario del puzzle meccanico: Destrezza / equilibrio; Districamento (filo di metallo/corda); A incastro / assemblaggio (a rompicapo); Lucchetto / combinazione; Manipolazione magnetica; Scatola rompicapo / apertura segreta; Sequenziale / labirinto; A scorrimento / scivolamento; Da smontare / comporre; A rotazione / torsione; Altro
fr: Mécanisme principal du casse-tête mécanique: Équilibre et dextérité; Démêlage (fil/corde); Emboîtement/assemblage (croix du charpentier); Serrure/combinaison; Manipulation magnétique; Boîte à secret/ouverture secrète; Séquentiel/labyrinthe; Coulissement/déplacement; Démontage/agencement; Torsion/rotation; Autre
da: Primær mekanisme for mekaniske puslespil: Behændighed og balance; Udredning (ståltråd/snor); Sammenlåsende / samling (knude); Lås / kombination; Magnetisk manipulation; Puslespilsæske / hemmelig åbning; Sekventiel / labyrint; Glidning / forskydning; Skil ad / pak; Vrid / rotation; Andet
fi: Mekaanisen pulmapelin ensisijainen mekanismi: Tasapainotaito; Vapauttaminen (rautalanka/naru); Yhteenlukkiutuva / kokoaminen (puupalapeli); Lukko / yhdistelmä; Magneettinen manipulaatio; Pulmalaatikko / salainen avausmekanismi; Jaksottainen / sokkelo; Liukuva / siirrettävä; Purkaminen / pakkaaminen; Kiertyvä / pyörivä; Muu
de: Primärer Mechanismus des mechanischen Puzzles: Geschicklichkeit/Balance; Entwirren (Draht/Schnur); Verzahnen / Zusammenbauen (Holzknoten); Schloss / Kombination; Magnetische Manipulation; Puzzlebox / Geheime Öffnung; Sequenziell / Labyrinth; Schieben / Verschieben; Auseinanderbauen / Packen; Drehen / Rotieren; Sonstiges
lt-LT: Mechaninio galvosūkio pagrindinis mechanizmas: Vikrumo balansas; Išnarpliojimo (viela / virvė); Susikertantis / surenkamas („burr“); Spyna / kombinacija; Magnetinė manipuliacija; Galvosūkių dėžutė / slaptas atidarymas; Nuoseklusis / labirintas; Stumdomas / perkeliamas; Išardomas / sudedamas; Sukiojamas / besisukantis; Kita
ro-RO: Mecanismul principal al puzzle-ului mecanic: Echilibru și dexteritate; Descurcare (sârmă/sfoară); Întrepătrundere / asamblare (burr); Lacăt / cifru; Manipulare magnetică; Cutie puzzle / deschidere secretă; Secvențial / labirint; Glisare / mutare; Dezasamblare / împachetare; Răsucire / rotație; Altele
nl: Mechanische puzzel primair mechanisme: Behendigheidsbalans; Ontknoping (draad/touw); In elkaar grijpend / montage (burr); Slot / combinatie; Magnetische manipulatie; Puzzeldoos / geheime opening; Sequentieel / doolhof; Schuiven / verplaatsen; Uit elkaar halen / inpakken; Draaien / roteren; Overige
ko: 기계식 퍼즐 기본 메커니즘: 손재주 균형; 얽힘 풀기(와이어/줄); 연동/조립(버); 자물쇠/번호; 자기 조작; 퍼즐 상자/비밀 공간; 순차적/미로; 슬라이딩/시프팅; 분해/팩; 회전식; 기타
th: กลไกหลักของปริศนาเชิงกล: ความคล่องแคล่วสมดุล; การปลดล็อค (ลวด/เชือก); ประสาน / ประกอบ (เสี้ยน); ล็อค / รวมกัน; การควบคุมด้วยแม่เหล็ก; กล่องปริศนา / ช่องลับ; ลำดับ / เขาวงกต; เลื่อน / ขยับ; ถอดประกอบ / แพ็ค; หมุน / บิด; อื่นๆ
es: Mecanismo principal de rompecabezas mecánico: Equilibrio y destreza; Desenredo (alambre/cuerda); Entrelazado/ensamblaje (burr); Cerradura/combinación; Manipulación magnética; Caja rompecabezas/apertura secreta; Secuencial/laberinto; Deslizamiento/desplazamiento; Desarmable/empaquetable; Giratorio/rotacional; Otro
sv: Primär mekanism för mekaniskt pussel: Balans/skicklighet; Lösgörande (metalltråd/snöre); Sammankopplande/montering (träknut); Lås/kombination; Magnetisk manipulation; Pussellåda/hemlig öppning; Sekventiell/labyrint; Skjutbar/förflyttande; Ta isär/packa; Vridbar/roterande; Annat
pt-PT: Mecanismo principal do puzzle mecânico: Equilíbrio de destreza; Desembaraço (arame/fio); Encaixe/montagem (burr); Cadeado/combinação; Manipulação magnética; Caixa de quebra-cabeças/abertura secreta; Sequencial/labirinto; Deslizante/deslocamento; Desmontar/embalar; Torção/rotação; Outro
tr: Mekanik bulmacanın temel mekanizması: Beceri dengesi; Çözme (tel/ip); Birbirine geçen / montaj (burr); Kilit / kombinasyon; Manyetik manipülasyon; Yapboz kutusu / gizli bölme; Sıralı / labirent; Kaydırma / yer değiştirme; Parçalara ayırma / paketleme; Bükümlü / döner; Diğer
sl-SI: Glavni mehanizem mehanske sestavljanke: Spretnost in ravnotežje; Razpletanje (žica/vrvica); Zatikanje / sestavljanje (burr); Ključavnica / kombinacija; Magnetna manipulacija; Skrivnostna škatla / skrivno odpiranje; Zaporedje / labirint; Drsenje / premikanje; Razstavljanje / zlaganje; Vrtljivo / rotacijsko; Drugo
pt-BR: Quebra-cabeça mecânico mecanismo principal: Equilíbrio de destreza; Desembaraço (arame/corda); Encaixe / montagem (entalhe); Fechadura / combinação; Manipulação magnética; Caixa de quebra-cabeça / abertura secreta; Sequencial / labirinto; Deslizante / deslocamento; Desmontar / embalar; Torção / rotação; Outro
pl: Podstawowy mechanizm łamigłówki mechanicznej: Zręcznościowe/Balansujące; Rozplątywanie (drut/sznurek); Zatrzaskowe / montażowe (burr); Zamek / szyfr; Manipulacja magnetyczna; Pudełko z zagadką / ukryte otwieranie; Sekwencyjne / labirynt; Przesuwane; Do rozkładania / pakowania; Skrętne / obrotowe; Inne
cs: Primární mechanismus mechanického puzzle: Balanční obratnost; Rozmotávací (drát/provázek); Zámkové / skládací (dřevěný kříž); Zámkové / kombinační; Magnetická manipulace; Hlavolamová skříňka / tajné otevírání; Sekvenční / bludiště; Posuvné / přesouvací; Rozkládací / balicí; Krouticí / rotační; Jiné
zh-CN: 机械拼图的核心机制: 敏捷平衡; 解扣（铁丝/绳线）; 互锁/拼装（鲁班锁）; 带锁/密码; 磁力操控; 机关盒/秘密开启; 连续/迷宫; 滑动/移动; 拆解/拼装; 扭曲/旋转; 其他
nb: Primærmekanisme for mekanisk puslespill: Fingerferdighet/balanse; Oppfloking (tråd/snor); Sammenlåsende / montering (knute); Lås / kombinasjon; Magnetisk manipulering; Puslespillboks / hemmelig åpning; Sekvensiell / labyrint; Skyvende / forskyvende; Demontering / pakking; Vridning / rotasjon; Annet
vi: Cơ chế chính của trò chơi xếp hình cơ học: Cân bằng khéo léo; Gỡ rối (dây thép/dây dù); Lắp ráp / gắn kết (burr); Ổ khóa / mật mã; Thao tác bằng từ tính; Hộp giải đố / mở khóa bí mật; Tuần tự / mê cung; Trượt / dịch chuyển; Tháo rời / đóng gói; Xoắn / xoay; Khác
sk-SK: Hlavný mechanizmus mechanického hlavolamu: Šikovnosť a rovnováha; Rozplietanie (drôt/povrázok); Zapadajúce / skladacie (ježko); Zámok / kombinácia; Magnetická manipulácia; Hlavolamová skrinka / tajné otváranie; Sekvenčné / bludisko; Posuvné / presúvacie; Rozoberacie / skladacie; Otočné / rotačné; Iné
ru: Основной механизм механической головоломки: Ловкость / баланс; Распутывание (проволока/веревка); Сцепление / сборка (узлы); Замок / комбинация; Магнитные элементы; Шкатулка с секретом / скрытое открывание; Последовательность / лабиринт; Скольжение / сдвиг; Разборка / сборка; Кручение / вращение; Другое
en: Mechanical puzzle primary mechanism: Dexterity balance; Disentanglement (wire/string); Interlocking / assembly (burr); Lock / combination; Magnetic manipulation; Puzzle box / secret opening; Sequential / maze; Sliding / shifting; Take-apart / pack; Twisty / rotational; Other
ja: 機械式パズルの主要メカニズム: 器用さ・バランス; 知恵の輪 (ワイヤー/紐); 組み木 / 組み立て (組木); ロック / ダイヤル錠; 磁気操作; からくり箱 / 秘密の開け口; 連続 / 迷路; スライド / 移動; 分解 / 詰め込み; ツイスト / 回転; その他
bg-BG: Основен механизъм на механичния пъзел: Баланс за сръчност; Разплитане (тел/връв); Взаимосвързани / сглобяеми (дървен възел); Ключалка / комбинация; Магнитна манипулация; Кутия пъзел / тайно отваряне; Последователни / лабиринт; Плъзгащи / изместващи; Разглобяеми / опаковъчни; Въртящи се / ротационни; Друго
hu: Mechanikus kirakós elsődleges mechanizmusa: Ügyességi / egyensúlyozó; Kibogozós (drót/zsinór); Összeillesztős / építő (burr); Zár / kombinációs; Mágneses manipuláció; Ördöglakat-doboz / titkos nyitású; Sorrendi / labirintus; Csúsztatós / tologatós; Szétszedős / összerakós; Tekerős / forgatós; Egyéb
zh-TW: 機械式智力玩具主要機制: 靈活平衡; 解環 (鐵絲/繩索); 榫卯/組裝 (魯班鎖); 鎖具/密碼; 磁力操作; 機關盒/秘密開啟; 順序/迷宮; 滑動/移位; 拆解/裝填; 扭轉/旋轉; 其他
hr-HR: Primarni mehanizam mehaničke slagalice: Spretnost / ravnoteža; Raspetljavanje (žica/konop); Uklapanje / sastavljanje (burr); Brava / kombinacija; Magnetska manipulacija; Kutija sa zagonetkom / tajno otvaranje; Sekvencijalno / labirint; Klizanje / pomicanje; Rastavljanje / pakiranje; Uvrtanje / rotacija; Ostalo